臺灣士林地方法院民事裁定
111年度司繼字第1968號
聲  請  人  李東憲    住○○市○○區○○街000 巷0弄00號0樓                    


關  係  人  陳信村律師
上列聲請人聲請選任遺產管理人事件，本院裁定如下：
    主  文
選任陳信村律師（事務所設於雲林縣○○鎮○○路00號）為被繼承人
李貞輝（男，民國00年00月00日生，身分證統一編號：Z0000000
00號，生前籍設新北市○○區○○街000巷0弄00號3樓，民國109 年1
1月29日死亡）之遺產管理人。
准對被繼承人李貞輝之大陸地區以外繼承人為承認繼承之公示催
告。
被繼承人李貞輝之大陸地區以外繼承人，應自前項公示催告最後
揭示法院公告處、資訊網路及其他適當處所之日起壹年貳月內承
認繼承。上述期限屆滿，無繼承人承認繼承時，被繼承人李貞輝
之遺產，於清償債權並交付遺贈物後，如有賸餘即歸屬國庫。
聲請程序費用由被繼承人李貞輝之遺產負擔。
    理  由
一、按先順序繼承人均拋棄其繼承權時，由次順序之繼承人繼承
    ，其次順序繼承人有無不明或第四順序之繼承人均拋棄其繼
    承權者，準用關於無人承認繼承之規定，民法第1176條第6
    項定有明文。次按繼承開始時，繼承人有無不明，而無親屬
    會議或親屬會議未於1 個月內選定遺產管理人者，利害關係
    人得聲請法院選任遺產管理人，並由法院依公示催告程序，
    定6 個月以上之期限，公告繼承人，命其於期限內承認繼承
    ，民法第1177條、第1178條亦有明文。
二、聲請意旨略以：聲請人及被繼承人李貞輝均為第三人李明宗
    之子女即其繼承人，李明宗已於民國92年12月30日死亡，現
    聲請人欲就李明宗之遺產辦理繼承及分割事宜，惟被繼承人
    已於109 年11月29日死亡，其繼承人均已拋棄繼承權或死亡
    ，親屬會議亦未於1 個月內選定遺產管理人，致使聲請人無
    法對上開遺產行使權利，為確保聲請人之權利，爰依民法第
    1178條第2 項之規定，聲請選任被繼承人之遺產管理人等語
    。
三、經查，聲請人所陳之上開事實，業據其提出被繼承人及李明
    宗之繼承系統表、本院家事庭拋棄繼承准予備查通知、李明
    宗之遺產稅免稅證明書、戶籍謄本、土地登記第一類謄本等
    件為證，並經本院依職權調取本院110 年度司繼字第320 號
    拋棄繼承事件卷宗及被繼承人各順序繼承人之戶籍資料核閱
    無誤，堪信其主張為真實。據此，本件被繼承人無繼承人，
    其親屬會議亦未於法定期限內選定遺產管理人，從而聲請人
    以利害關係人之身分，聲請本院選任被繼承人之遺產管理人
    ，洵屬有據。聲請人陳報關係人陳信村律師同意擔任本件遺
    產管理人，有陳報狀、同意書在卷可憑。本院審酌陳信村律
    師已同意擔任被繼承人之遺產管理人，且遺產管理人之職務
    繁瑣且涉及法律專業，如由不諳法令之人出任遺產管理人，
    恐難適任，因認選任陳信村律師為被繼承人之遺產管理人為
    適宜，爰裁定如主文第1 項所示，併依法為承認繼承之公示
    催告。　
四、依家事事件法第127 條第4 項，裁定如主文。
五、如不服本裁定，應於裁定送達後10日內，以書狀向本院提出
    抗告狀，並繳納抗告費新臺幣1,000 元。
中　　華　　民　　國　　111 　年　　12　　月　　8 　　日
                  
　　　　　　　　　家事庭司法事務官